臺灣高雄地方法院刑事判決　　　　　　　　　　　　九十一年度簡上字第一三七號
　　公　訴　人　臺灣高雄地方法院檢察署檢察官
　　上　訴　人
　　即　被　告　甲○○
右列上訴人即被告因違反槍砲彈藥刀械管制條例案件，不服臺灣高雄地方法院鳳山簡
易庭中華民國九十一年五月二十四日九十一年度鳳簡字第五一三號第一審簡易判決（
公訴人聲請簡易處刑案號：九十一年度偵字第四九七六號），提起上訴，本院判決如
左：
    主  文
上訴駁回。
甲○○緩刑貳年。
    事  實
一、甲○○明知魚槍係槍砲彈藥刀械管制條例第八四條第一項第一款所稱之槍砲，依
    同條例第五條規定，非經主管機關許可，不得製造、販賣、運輸、持有或陳列，
    竟未經許可，於民國( 下同 )九十一年一月某日，在高雄縣茄萣鄉興達港旁之中
    國石油股份有限公司液化廠旁空地，拾獲不詳姓名者所丟失具有殺傷力之魚槍乙
    支，甲○○竟無故持有之，作為平日下海打魚遊樂之用。嗣於同年三月二日上午
    十時四十分許，甲○○攜帶上開魚槍，至興達港出海口南岸，欲下海射魚時，為
    行政院海巡署南部地區巡防局值勤人員當場查獲，並扣得前開魚槍乙支。
二、案經行政院海巡署南部地區巡防局岸巡五二大隊移臺灣高雄地方法院檢察署檢察
    官聲請簡易處刑判決。
    理  由
一、右揭事實業據上訴人即被告甲○○自警、偵訊問以歷本院調查、審理時，俱自白
    不諱，並有魚槍乙支扣案可憑。又扣案之魚槍經送鑑定，查明係臺灣製鑽石牌魚
    槍 （槍身上刺有「DIA-MOND MADE IN TAIWAN」字樣）；係以橡皮彈力為發射動
    力，槍支機械性能良好，可發射隨附之金屬箭，認具殺傷力等情，復有內政部警
    政署刑事警察局九十一年三月十八日刑鑑字第０九一００四一二七八號鑑定函在
    卷足稽，本件事證明確，被告犯行洵堪認定。
二、核上訴人即被告甲○○所為係觸犯槍砲彈藥刀械管制條例第九條第三項之未經許
    可持有魚槍罪。從而原審依據前揭槍砲彈藥刀械管制條例第九條第三項、刑事訴
    訟法第四百五十條第一項、刑法第三十八條第一項第一款、第四十二條第二項、
    罰金罰鍰提高標準條例第二條，逕以簡易處刑判決認定上訴人本件罪刑，依違禁
    物宣告沒收扣案魚槍乙支，並已審酌上訴人雖無故持有魚槍，但動機僅在射魚遊
    樂之用，尚無充作不法用途等一切情狀，酌情量處上訴人罰金新台幣九萬元，並
    諭知罰金如易服勞役之折算標準，原審認事、用法均無不當，量刑亦稱允當，應
    予維持。上訴意旨徒以原審量刑過重云云，空言指摘提起上訴，非有理由，應予
    駁回。
三、本院審酌上訴人即被告甲○○前未曾受有期徒刑以上刑之宣告，有臺灣高等法院
    被告全國刑案紀錄表附卷可查；本件犯罪情節尚非重大，上訴人犯後深知悔悟態
    度良好等一切情狀，本院認所宣告之刑以暫不執行為適當，併予諭知緩刑二年，
    以啟自新。
據上論斷，依刑事訴訟法第四百五十五條之一第一項、第三項、第三百六十八條，刑
法第七十四條第一款，判決如主文。
本案經檢察官劉仲慧到庭執行職務。
中    華    民    國    九十一    年      十一      月      二十九      日
                              臺灣高雄地方法院刑事第五庭
                              審判長法  官  吳  永  宋
                                    法  官  張  茹  棻
                                    法  官  朱  盈  吉
右正本證明與原本無異。
不得上訴。
                                    書記官  吳 金  霞
中    華    民    國    九十一    年      十二      月        三        日
